臺灣高等法院臺南分院刑事判決
　　　上　訴　人　臺灣嘉義地方法院檢察署檢察官
　　　上　訴　人
　　　即　被　告　乙　○　○
　　　指定辯護人　本院公設辯護人　甲　○　○
右上訴人因被告違反貪污治罪條例等案件，不服臺灣嘉義地方法院八十七年度訴字第
七號中華民國八十八年四月十五日第一審判決（起訴案號：臺灣嘉義地方法院檢察署
八十五年度偵字第二三九五號、第三九四五號，移
察署八十七年度偵字第五五一三號），提起上訴，本院判決後，經最高法院第四次發
回更審，本院判決如左：
      主      文
原判決關於乙○○部分撤銷。
乙○○連續依據法令從事公務之人員，利用職務上之機會，詐取財物，處有期徒刑柒
年貳月，褫奪公權參年，所得財物新台幣陸佰陸拾伍萬參仟參佰貳拾陸元伍角應予追
繳，發還嘉義魚市場股份有限公司，如全部或一部無法追繳時，以其財產抵償之。
      事      實
一、乙○○原為嘉義魚市場股份有限公司（下稱嘉義魚市場公司，嘉義市政府出資百
    分之五十一，屬公營機構）會計課長，兼任嘉義市魚市場員工消費合作社（下稱
    嘉義魚市場合作社）會計員，係依據法令從事公務之人員，竟基於意圖為自己不
    法所有之概括犯意，自民國八十一年一月起至八十四年十月間止，利用其為嘉義
    魚市場公司會計課長及嘉義魚市場合作社會計員之身分提供魚籠給承銷人使用，
    由嘉義魚市場公司向承銷人代收取每個魚籠新台幣（下同）五十元保證金後，每
    隔一星期至十天，再由乙○○結算嘉義魚市場公司代收嘉義魚市場合作社魚籠保
    證金金額之機會，先後多次開具不實證明單及本於嘉義魚市場公司會計課長執行
    公職時，先後多次開具不實單據粘存單浮報魚籠保證金金額（亦即超過實際收取
    魚籠保證金之金額，多報金額），陳送嘉義魚市場合作社經理蓋章後，持向嘉義
    魚市場公司請款，又明知魚籠保證金金額浮報不實，仍先後多次據以開具支出傳
    票，交由該公司出納人員據以簽發該公司在嘉義市第二信用合作社（下稱嘉義二
    信）甲存第0000000帳號之支票，轉存入嘉義魚市場合作社在嘉義二信所
    設立乙存第00000－0－0號活期存款帳戶內後，乙○○再基於偽造文書之
    概括犯意，先後多次偽造上開第00000－0－0帳號活期存款取款憑條，將
    帳號、浮報之金額（即多報部分之金額）、提款日期填載其上，並趁機於嘉義魚
    市場合作社盜蓋放在辦公桌上嘉義魚市場合作社理事主席（八十三年三月一日之
    前為吳西，八十三年三月一日起為吳安成）、經理（八十三年三月一日之前為吳
    安成，八十三年三月一日起為周祖銘）及出納黃明陽之印鑑章於該活期存款取款
    憑條上，利用其職務上之機會持向嘉義二信直接詐領先前所浮報之魚籠保證金金
    額，使嘉義二信人員誤信乙○○有權提領款項而交付其所提領之款項，累計詐領
    金額達六百六十五萬三千三百二十六元五角，領得後均供己花用（詳如附表一之
    記載）。
二、乙○○又承上意圖為自己不法所有及偽造文書之犯意，於附表二所示時間，在「
    嘉義魚市場公司」辦公室內，利用黃明陽不在之際，竊取黃明陽放置辦公桌上附
    表二所示已填寫「一一九七七─七─○」「嘉義魚市場合作社」帳戶之「嘉市二
    信合作社」活期存款取款憑條，擅自打印如附表二所示提款日期及金額，復盜蓋
    魚市場合作社理事主席吳安成、經理周祖銘及出納黃明陽印鑑，持向「嘉市二信
    合作社」詐領「一一九七七─七─○」「嘉義魚市場合作社」帳戶內如附表二所
    示存款。其中乙○○盜領附表二編號１所示金額十二萬七千三百元後，並於同年
    月九日盜領存入0000－00－00000－0號乙○○帳戶內。嗣於八十四
    年二月九日盜領附表二編號２所示存款九萬八千元時，因取款憑條上金額字体，
    與『嘉義魚市場合作社』平日領款打字金額字体有異，經「嘉市二信合作社』行
    員賴宏毅當場以電話向黃明陽求證後，乙○○盜領『嘉義魚市場合作社」存款始
    被發覺。嗣於同年二月十一日乙○○乃將盜領之九萬八千元交還黃明陽存入『嘉
    市二信合作社』「一一九七七─七─○」「嘉義魚市場合作社」帳戶內。足以生
    損害於嘉義魚市場公司、嘉義魚市場合作社、嘉義二信對會計帳目及財產管理之
    正確性暨吳西、吳安成、周祖銘、黃明陽等人之信用（此部分之犯罪尚未確定，
    誤為判決確定而移送執行）。
三、案經乙○○於法務部調查局訊問時自白犯罪，經法務部調查局嘉義市調查站（下
    稱嘉義市調查局）及審計部臺灣省嘉義市審計室（下稱嘉義市審計室）移送臺灣
    嘉義地方法院檢察署檢察官偵查起訴。
      理      由
一、訊據上訴人即被告乙○○固不否認其為嘉義魚市場公司會計課長兼任嘉義魚市場
    合作社會計員，自八十一年一月起至八十四年十月底止，利用嘉義魚市場合作社
    魚籠管理員吳霧與其結算辦理回收承銷人魚籠保證金，再以其經辦嘉義魚市場公
    司代收承銷人魚籠保證金轉存入嘉義二信上開帳戶之機會，製作不實之代收承銷
    人塑膠魚籠保證金證明單及單據粘存單，浮報開立支出傳票，以溢報代收承銷人
    魚籠保證金之方式，向嘉義魚市場公司浮報塑膠魚籠保證金，轉存入嘉義魚市場
    合作社設於嘉義二信活期存款一一九七七─七─○帳戶內，累計詐領六百六十五
    萬三千三百二十六元五角及竊取黃明陽放置辦公桌上附表二所示編號２所示取款
    憑條偽造提款日期、盜蓋吳安成、周祖銘及黃明陽印鑑，持向「嘉市二信合作社
    」詐領存款等情，惟否認有不法侵占之犯行，辯稱：伊所浮報金額，均用於八十
    年至八十四年歷年招待員工出國旅遊及歷年退休人員補貼退休津貼，因伊是會計
    ，只管帳不管錢，無法盜領使用，且浮報之金額既已存入嘉義魚市場合作社，並
    非公款，又伊雖兼有『嘉義魚市場公司』會計課長身分，然浮報承銷人魚籠保證
    金時，則以「嘉義魚市場合作社」會計為之，應非刑法上公務員，應不構成貪污
    治罪條例第五條第一項第二款詐取財物罪，附表二編號１所示金額十二萬七千三
    百元非伊盜領，另附表（一）及附表（二）犯罪之手段，方法均係盜蓋合作社理
    事主席、經理及出納之印章，據而詐領金錢，加以犯罪地點相同，犯罪時間重疊
    ，顯係基於同一之概括犯意而為之至明，應屬連續犯等語。
二、查被告乙○○自民國八十一年一月起至八十四年十月底止，任嘉義魚市場公司會
    計課長，兼任嘉義魚市場合作社會計員期間，製作不實承銷人塑膠魚籠保證金『
    證明單』及『單據粘存單』，而浮報開立支出傳票，以溢報代收承銷人魚籠保證
    金方式，向嘉義魚市場公司浮報塑膠魚籠保證金六百六十五萬三千三百二十六元
    五角，以及竊取附表二編號２所示取款憑條，擅自打印提款金額，並盜蓋魚市場
    合作社理事主席吳安成、經理周祖銘及出納黃明陽印鑑，持向嘉市二信合作社詐
    領存款之事實，業據被告乙○○於嘉義市調查站及偵審中坦承不諱（詳偵字第二
    三九五號卷第七頁、第十六頁、偵字第三九四五號卷第四十五頁、原審卷四十五
    頁、第一二七頁、第一三八頁、上訴卷第四十九頁、更一卷第五十六頁、第七十
    六頁、第七十九頁、更二卷第六十一頁、第九十九頁、第一二一頁、更三卷一第
    一二八頁、），並經證人即「嘉市二信合作社」出納人員賴宏毅證述屬實，復有
    「溢領代收承銷人魚籠保證金憑證影本二冊、「嘉義魚市場合作社」日記帳影本
    二冊、魚籠借款簿影本一冊、「嘉市二信合作社」第一一九七七─七─○帳戶存
    款對帳單影本二冊在卷足資佐證，其中被告乙○○浮報塑膠魚籠保證金六百六十
    五萬三千三百二十六元五角部分，則經審計部臺灣省嘉義市審計室派員查帳核對
    無誤，亦有嘉義市審計室八十六年四月十一日審嘉一字第三八七號函乙紙附卷足
    憑（附於偵字第三九四五號卷第一二一頁至第一二四頁），此部分事證已臻明確
    。
三、被告雖辯稱：所浮報金額，均為出納黃明陽領用於八十年至八十四年歷年招待員
    工出國旅遊及歷年退休人員補貼退休津貼，因伊是會計，只管帳不管錢，無法盜
    領使用，且浮報之金額既已存入嘉義魚市場合作社，並非公款，又伊雖兼有「嘉
    義魚市場公司」會計課長身分，然浮報承銷人魚籠保證金時，則以「嘉義魚市場
    合作社」會計為之，應非刑法上公務員，應不構成貪污治罪條例第五條第一項第
    二款詐取財物罪云云：惟查：
    （一）被告乙○○於嘉義市調查站調查時供稱：「問：你有無詐領前述魚籠保證
          金？金額若干？答：有的，我確有以盜報方式挪用魚籠保證金，在我棄職
          逃逸後，經本公司總經理吳安成、業務課長周祖銘及出納人員黃明陽等人
          清理對帳表，自八十一年一月一日至八十四年十月二日期間，我總計溢報
          魚籠保證金六百六十五萬三千三百二十六元五角正」、「問：你如何以溢
          報方式挪用魚籠保證金公款？答：我一般是每隔一星期至十天結算本公司
          應替員工消費合作社代收之魚籠保證金金額，並開具『證明單』，陳送經
          理核章，開具支出傳票，再轉交由出納人員存入本公司員工消費合作社帳
          戶，其後根據本公司員工消費合作社魚籠服務人員吳霧每日退還承銷人魚
          籠數，由我請款歸還給本公司。我即是開立『證明單』之時，以溢報金額
          之方式請款，例如於八十一年一月一日至一月十四日代收承銷人之魚籠保
          證金應為一百零九萬零一百四十七元，但我在製作證明書時，即將代收金
          額溢報為一百一十九萬二千九百零九元，溢報金額為十萬二千七百六十二
          元，陸續以此方式，經本公司統計自八十一年一月一日至八十四年十月二
          日，共計溢報金額為前述之六百餘萬元」、「在我填寫『證明單』，溢報
          代收魚籠保證金之金額時，同時有附上本公司之單據粘存單，該粘存單與
          保證金金額因均是我所填寫製作，數額完全相同，而且我也沒有逐日登帳
          ，總經理無法對帳或查核，另基於共事多年的同事關係，他們也沒有特別
          詢問我有無溢報提領金額等情，而事先他們也不知道我是以溢報方式提領
          該筆款項」、「本公司員工消費合作社在二信總社開立帳戶，欲提領現款
          時，必須有理事主席、經理、出納黃明陽等三人之印鑑始能提領，因該三
          人之印章平日即放在桌面上，我是趁他們三人不注意時，在未經他們三人
          的同意下，蓋取該三人之印章，而得以持向二信總社提領得逞」等語（詳
          偵字第二三九五號卷第七頁至第九頁），核與被告黃明陽及證人吳霧於嘉
          義市調查站調查時證述之情節相符（詳同卷第十七頁至第三二頁、第四三
          頁至第四五頁）。而該空白活期存款取款憑條於嘉義二信內可隨意拿取填
          寫辦理提款，為一般人所週知之事，故被告乙○○利用其為嘉義魚市場公
          司會計課長及嘉義魚市場合作社會計員之身分於提供魚籠給承銷人使用時
          ，先後多次報魚籠保證金金額，轉存入嘉義魚市場合作社在嘉義二信所設
          立乙存第00000－0－0號活期存款帳戶內後，再多次偽造上開帳號
          活期存款取款憑條，盜蓋放在辦公桌上嘉義魚市場合作社理事主席（八十
          三年三月一日之前為吳西，八十三年三月一日起為吳安成）、經理（八十
          三年三月一日之前為吳安成，八十三年三月一日起為周祖銘）及出納被告
          黃明陽之印鑑章於該活期存款取款憑條上，利用其職務上之機會持向嘉義
          二信直接詐領先前所浮報之魚籠保證金，使嘉義二信人員誤信被告乙○○
          有權提領款項而交付其所提領之款項，累計詐領金額達六百六十五萬三千
          三百二十六元五角，甚為明確（附表一所示詐領之日期、金額累計有四百
          二十八萬九千五百六十八元，其餘詐領部分，據黃明陽於調查站及證人吳
          安成於本院調查時供稱部分帳冊、憑據為乙○○帶走失散，現有資料不全
          ，已無從查核再為列表，然被告乙○○巳供認其浮報金額六百六十五萬三
          千三百二十六元五角，並經審計部臺灣省嘉義市審計室派員查帳核對無誤
          ，亦有嘉義市審計室八十六年四月十一日審嘉一字第三八七號函乙紙附卷
          ，並予敘明）。
    （二）嘉義魚市場合作社設於嘉義市第二信用合作社第00000－0－0號乙
          存帳戶內被詐領如附表一所示存款廿七筆，合計金額四、二八九、五六八
          元，該附表所示每筆取款憑條金額欄內打印字體（詳八十五年度偵字第三
          九四五號卷第六十六頁至第九十六頁），與被告乙○○竊取詐領附表五編
          號２所示存款之取款憑條金額欄內打印字體（詳上更（一）審卷第三八頁
          、八十五年度偵字第二九三五號卷第六十六頁），完全相同，而與「嘉義
          魚市場合作社」出納黃明陽平常在取款憑條金額欄內打印之字體不符（詳
          上更（一）審第三七頁反面），且黃明陽所涉侵占部分，業經判決無罪確
          定在案，顯然該部分嘉義魚市場合作社之存款，亦屬被告乙○○詐領，允
          無疑義。至於附表五編號１所示存款十二萬七千三百元，則由被告乙○○
          竊取取款憑條詐領後，盜蓋魚市場合作社理事主席吳西、經理吳安成及出
          納黃明陽印鑑後，轉存入同合作社第0000－00－00000－0號
          乙○○帳戶內，亦有附表五編號１所示取款憑條及被告乙○○0000－
          00－00000－0號帳戶對帳單影本各乙份在卷足按（詳八十五年度
          偵字第二九三五號卷第六十五頁）。足證被告乙○○所辯：附表一所示存
          款及附表五編號１所示存款，均非伊所詐領乙節，顯與前開所調查之證據
          ，嚴重牴觸，而不可採。至被告又辯稱：其浮報金額，係用於八十年至八
          十四年歷年招待員工出國旅遊及歷年退休人員補貼退休津貼云云，固提出
          嘉義魚市場合作社較大支出概算表及現金出入簿影本各一份為證，惟據嘉
          義魚市場公司函覆稱：「本公司原員工消費合作社已解散多年，當時之實
          務人員除黃明陽外，均已退休或離職，帳冊資料並未移交，貴院所要求之
          歷年招待員工出國旅遊明細表等，已無資料可查，有該公司九十二年八月
          三日嘉魚股字第四二一號函附卷可查（附於更三卷二第四頁），此部分之
          辯解是否實在，並無法證明，尚難採信。
    （三）至被告又辯稱：浮報之金額既已存入嘉義魚市場合作社，並非公款，又伊
          雖兼有「嘉義魚市場公司」會計課長身分，然浮報承銷人魚籠保證金時，
          則以「嘉義魚市場合作社」會計為之，應非刑法上公務員，應不構成貪污
          治罪條例第五條第一項第二款詐取財物罪云云：惟查被告乙○○原為嘉義
          魚市場公司會計課長，掌管該公司各項收支之審核，辦理預算、決算及各
          種會計報告之編製，帳簿及會計憑證之保管等相關業務，並兼任該公司所
          屬嘉義魚市場合作社會計，業據其於嘉義市調查站供明在卷，而嘉義魚市
          場公司前身為嘉義市政府所設立嘉義魚市場管理委員會，嗣於八十一年一
          月一日起奉上級機關指示改制為公司組織型態，嘉義市政府仍占百分之五
          十一股份，業經本院上訴審向嘉義魚市場公司函查在案（附於本院上訴審
          卷第六三頁），故該公司人員仍有刑法公務員之適用，為依據法令從事公
          務之人員，況按乙○○所蓋之印章均載有會計課長之名稱，顯見乙○○係
          身兼嘉義魚市場公司之公務員身分復有八十一年一月至八十四年十二月間
          服務人員印領清冊足稽，所辯伊應非刑法上之公務員一節，亦不足採。再
          被告係利用其職務上之機會，向嘉義二信直接詐領先前所浮報之魚籠保證
          金，使嘉義二信人員誤信被告乙○○有權提領款項而交付其所提領之款項
          ，是為依據法令從事公務之人員，利用職務上之機會，詐取財物，亦甚明
          確。
    （四）綜上所述，被告事後翻異前供，否認盜領，並以所浮報金額，均為出納黃
          明陽領用於八十年至八十四年歷年招待員工出國旅遊及歷年退休人員補貼
          退休津貼，因伊是會計，只管帳不管錢，無法盜領使用云云，顯係卸責之
          詞，殊不足取，其犯行應可認定。
    （五）被告所犯事實一、二所載之犯罪方式，均係詐領「嘉義魚市場合作社」之
          存款，其手段亦均為偽造「嘉義魚市場合作社」在二信所設立乙存第一一
          九七七─七─○號活期存款取款憑條，並盜蓋[嘉義魚市場合作社]理事主
          席、經理及出納黃明陽之印鑑章於該活期存款取款憑條後向二信提領現金
          ，犯罪時間均係自八十一年起至八十四年間發生，核其犯罪手段、被害對
          象、犯罪地點均相同、犯罪時間重疊，所犯罪名（行使偽造私文書及詐欺
          部分）同一，顯係基於概括犯意為之，應屬連續犯，而有裁判上一罪之關
          係並予敘明。
四、按貪污治罪條例於八十五年十月二十三日修正公布，並於同年月二十五日生效施
    行，其中第五條第一項第二款有關詐取財物罪，將八十一年七月十七日修正公布
    之第五條第一項第二款條文規定：「利用職務上之機會，詐取財物者，處七年以
    上有期徒刑，得併科新台幣二百萬元以下罰金」，修正為：「利用職務上之機會
    ，詐取財物者，處七年以上有期徒刑，得併科新台幣六千萬元以下罰金」，經比
    較新舊法結果，以修正前較有利於被告，依刑法第二條第一項但書規定，自應適
    用八十一年七月十七日修正公布之舊法貪污治罪條例處斷。核被告上開所為，係
    犯修正前貪污治罪條例第五條第一項第二款之利用職務上機會詐取財物罪、刑法
    第二百十六條、第二百十三條之行使公務員登載不實罪（本於嘉義魚市場公司會
    計課長之職務開具不實單據粘存單，併同上開證明單持向嘉義魚市場公司請款）
    、刑法第二百十六條、第二百十條之行使偽造私文書罪（偽造嘉義魚市場合作社
    名義之活期存款取款憑條，持向嘉義二信詐領款項）及商業會計法第七十一條第
    一款之填製不實會計憑證罪（明知魚籠保證金金額浮報不實，仍本於其為嘉義魚
    市場公司會計課長之職務，據以開具屬會計憑證之支出傳票）。被告乙○○所犯
    修正前貪污治罪條例第五條第一項第二款之利用職務上機會詐取財物罪，公訴人
    認被告乙○○係犯同條例第四條第一款之侵占公有財物罪，惟查被告乙○○雖兼
    任嘉義魚市場合作社會計，惟並未經手現金，且嘉義魚市場合作社設於嘉市二信
    活期存款帳戶，係由嘉義魚市場合作社出納人員被告黃明陽負責，起訴法條，尚
    有未洽，應予變更。又被告乙○○所犯刑法第二百十六條、第二百十三條之行使
    公務員登載不實罪，公訴人認係犯刑法第二百十三條之公務員登載不實罪，亦有
    未當。被告盜用印章乃偽造私文書之部分行為，偽造私文書後持以行使，偽造之
    低度行為，應為其後進而行使之高度行為所吸收，均不另論罪。又被告乙○○所
    犯行使偽造私文書罪及商業會計法之填製不實會計憑證罪部分，雖未經起訴，惟
    該部分與起訴論罪科刑部分，具有牽連犯之裁判上一罪關係，為起訴效力所及，
    本院自得併予審判。被告乙○○先後多次利用職務上機會詐取財物、先後多次行
    使公務員登載不實、先後多次行使偽造私文書及先後多次填製不實會計憑證犯行
    ，均時間緊接，犯罪構成要件亦復相同，顯各係基於概括犯意反覆為之，皆為連
    續犯，各應依刑法第五十六條規定論以一罪，並加重其刑。被告乙○○所犯前開
各罪間，具有方法結果之牽連關係，為牽連犯，應依刑法第五十五條規定，從一
    重之連續利用職務上機會詐取財物罪處斷，又被告乙○○於法務部調查局訊問時
    自白犯罪，依修正前貪污治罪條例第八條後段規定減輕其刑。
五、原審認被告乙○○連續利用職務上機會詐領財物部分事證明確，予以論罪科刑，
    固非無見，惟查（一）依修正前貪污治罪條例第九條第一項、第二項規定，貪污
    所得財物應予追繳發還被害人，如全部或一部無法追繳時，以其財產抵償之，本
    件被告乙○○貪污所得財物，高達六百六十五萬三千三百二十六元五角，金額甚
    鉅，原判決僅依被告乙○○所辯：已將詐取金額存入嘉義魚市場合作社帳戶內，
    作為員工福利，未存入自己帳戶等語，且未深入詳細查證，即未為追繳發還之諭
    知，且引用貪污治罪條例第十條第一項規定，應予追繳，於法自有未合。（二）
    嘉義魚市場合作社理事主席在八十三年三月一日之前為吳西，八十三年三月一日
    起為吳安成，嘉義魚市場合作社經理在八十三年三月一日之前為吳安成，八十三
    年三月一日起為周祖銘，原審就此部分未將任職之期間加以分別，僅泛指理事主
    席吳安成、經理周祖銘，亦有未洽。（三）支出傳票依修正前商業會計法第十七
    條第一項第二款之規定，係屬商業會計憑證中記帳憑證之一種，被告乙○○為嘉
    義魚市場公司之會計課長兼嘉義魚市場合作社之會計，竟以浮報開立支出傳票等
    方式，向嘉義魚市場公司溢報魚籠保證金等情，則其此部分所為另觸犯商業會計
    法第七十一條第一款之填製不實會計憑證之罪，原審就此部分未論及，亦有未合
    。（四）被告所犯事實一、二所載之犯罪方式，均係詐領「嘉義魚市場合作社」
    之存款，其手段亦均為偽造「嘉義魚市場合作社」在二信所設立乙存第一一九七
    七─七─○號活期存款取款憑條，並盜蓋[嘉義魚市場合作社]理事主席、經理及
    出納黃明陽之印鑑章於該活期存款取款憑條後向二信提領現金，犯罪時間均係自
    八十一年起至八十四年間發生，核其犯罪手段、被害對象、犯罪地點均相同、犯
    罪時間重疊，所犯罪名（行使偽造私文書及詐欺部分）同一，顯係基於概括犯意
    為之，應屬連續犯，而有裁判上一罪之關係原審認係犯意各別，亦有違誤（至附
    表二部分之事實，並未判決確定，誤已確定移送執行，僅事後執行折抵刑期之問
    題，並不影響本院之判決）。公訴人聲明上訴，未附具理由（檢察官於本院本審
    陳述上訴意旨認為量刑過輕）以及被告乙○○上訴意旨否認有盜領而指摘原判決
    此部分不當，固無理由，惟原判決此部分既有可議，應由本院將原判決此部分及
    所定執行刑均撤銷改判。爰審酌被告乙○○上開部分犯罪之動機、目的、手段、
    品性、生活狀況、智識程度、犯罪所生之危害及犯罪後態度等一切情狀，量處如
    主文第二項所示之刑，並依修正前貪污治罪條例第十六條之規定宣告褫奪公權三
    年。貪污所得財物六百六十五萬三千三百二十六元五角，依修正前貪污治罪條例
    第九條第一項、第二項規定，應予追繳發還被害人嘉義魚市場公司，如全部或一
    部無法追繳時，以其財產抵償之。
六、據上論斷，應依刑事訴訟法第三百六十九條第一項前段、第三百六十四條、第三
    百條、第二百九十九條第一項前段、修正前貪污治罪條例第五條第一項第二款、
    第八條後段、第九條第一項、第二項、第十六條、商業會計法第七十一條第一款
    、刑法第二條第一項但書、第五十六條、第二百十六條、第二百十三條、第二百
    十條、第三百二十條第一項、第三百三十九條第一項、第五十五條、第三十七條
    第二項、罰金罰鍰提高標準條例第一條前段，判決如主文。
本案經檢察官林炎昇到庭執行職務。
中    華    民    國      九十三      年      十一      月    廿五      日
                                  臺灣高等法院臺南分院刑事第五庭
                                      審判長法官  楊    明    章
                                            法官  沈    揚    仁
                                            法官  戴    勝    利
右正本證明與原本無異。
如不服本判決，應於判決送達後十日內向本院提出上訴狀，其未敘述理由者並應於提
出上訴狀後十日內向本院補提理由書（應附繕本)。
                                      法院書記官  李    珍    鳳
中    華    民    國      九十三      年      十一      月    廿五      日
附錄法條：
修正前貪污治罪條例第五條第一項第二款：有左列行為之一者，處無期徒刑或七年以
                                      上有期徒刑，得併科二百萬元以下罰金：
                                      二、利用職務上之機會，詐取財物者。
 附表一
┌──┬────┬──────┬──────┬─────┬───────┐
│編號│提款日期│提 款  金 額│累 計  金 額│原判決編號│附          註│
├──┼────┼──────┼──────┼─────┼───────┤
│ １ │9.  │  100000元  │  100000元  │    ２    │金額字體不符  │
├──┼────┼──────┼──────┼─────┼───────┤
│ ２ │11.19.  │  100000元  │  200000元  │    ３    │金額字體不符  │
├──┼────┼──────┼──────┼─────┼───────┤
│ ３ │4.8.  │  230680元  │  430680元  │    ４    │金額字體不符  │
├──┼────┼──────┼──────┼─────┼───────┤
│ ４ │4.19.  │  235800元  │  666480元  │    ５    │金額字體不符  │
├──┼────┼──────┼──────┼─────┼───────┤
│ ５ │7.  │  100000元  │  766480元  │    ６    │金額字體不符  │
├──┼────┼──────┼──────┼─────┼───────┤
│ ６ │8.  │  174800元  │  941280元  │    ８    │金額字體不符  │
├──┼────┼──────┼──────┼─────┼───────┤
│ ７ │9.8.  │  132000元  │ 0000000元  │    ９    │金額字體不符  │
└──┴────┴──────┴──────┴─────┴───────┘
┌──┬────┬──────┬──────┬─────┬───────┐
│ ８ │9.20.  │  164000元  │ 0000000元  │    １０    │金額字體不符  │
├──┼────┼──────┼──────┼─────┼───────┤
│ ９ │10.14.  │  168000元  │ 0000000元  │        │金額字體不符  │
├──┼────┼──────┼──────┼─────┼───────┤
│ １０ │10.  │  233700元  │ 0000000元  │        │金額字體不符  │
├──┼────┼──────┼──────┼─────┼───────┤
│  │11.11.  │  168000元  │ 0000000元  │        │金額字體不符  │
├──┼────┼──────┼──────┼─────┼───────┤
│  │11.  │  217000元  │ 0000000元  │        │金額字體不符  │
├──┼────┼──────┼──────┼─────┼───────┤
│  │2.7.  │  158000元  │ 0000000元  │        │金額字體不符  │
├──┼────┼──────┼──────┼─────┼───────┤
│  │3.4.  │  236000元  │ 0000000元  │        │金額字體不符  │
├──┼────┼──────┼──────┼─────┼───────┤
│  │3.11.  │  239500元  │ 0000000元  │        │金額字體不符  │
├──┼────┼──────┼──────┼─────┼───────┤
│  │4.1.  │  166000元  │ 0000000元  │        │金額字體不符  │
└──┴────┴──────┴──────┴─────┴───────┘
┌──┬────┬──────┬──────┬─────┬───────┐
│  │4.8.  │  100000元  │ 0000000元  │        │金額字體不符  │
├──┼────┼──────┼──────┼─────┼───────┤
│  │5.2.  │  439488元  │ 0000000元  │        │金額字體不符  │
├──┼────┼──────┼──────┼─────┼───────┤
│  │5.  │   96800元  │ 0000000元  │        │金額字體不符  │
├──┼────┼──────┼──────┼─────┼───────┤
│  │7.5.  │   68000元  │ 0000000元  │        │金額字體不符  │
├──┼────┼──────┼──────┼─────┼───────┤
│  │7.12.  │  117000元  │ 0000000元  │        │金額字體不符  │
├──┼────┼──────┼──────┼─────┼───────┤
│  │8.1.  │  119000元  │ 0000000元  │        │金額字體不符  │
├──┼────┼──────┼──────┼─────┼───────┤
│  │11.19.  │   86800元  │ 0000000元  │        │金額字體不符  │
├──┼────┼──────┼──────┼─────┼───────┤
│  │12.8.  │  116000元  │ 0000000元  │        │金額字體不符  │
├──┼────┼──────┼──────┼─────┼───────┤
│  │12.19.  │  113000元  │ 0000000元  │        │金額字體不符  │
└──┴────┴──────┴──────┴─────┴───────┘
┌──┬────┬──────┬──────┬─────┬───────┐
│  │1.12.  │  124000元  │ 0000000元  │        │已不使用之7.│
│    │        │            │            │          │以前字體      │
├──┼────┼──────┼──────┼─────┼───────┤
│  │1.  │   86000元  │ 0000000元  │        │已不使用之7.│
│    │        │            │            │          │以前字體      │
└──┴────┴──────┴──────┴─────┴───────┘
附表二：
┌──┬────────────────────────────────┐
│    │           乙○○盜領魚市場合作社活期存款金額明細表             │
├──┼────┬───┬──────┬──────┬─────────┤
│編號│提款日期│摘  要│金        額│累        計│備              註│
│    │年 月 日│      │            │            │                  │
├──┼────┼───┼──────┼──────┼─────────┤
│ １ │ 3. 9.│轉  帳│   127,300  │ 127,300    │轉入#SO9613-6-0黃 │
│    │        │      │            │            │新展帳戶          │
├──┼────┼───┼──────┼──────┼─────────┤
│ ２ │ 2. 9.│現  金│    98,000  │ 225,300    │                  │
└──┴────┴───┴──────┴──────┴─────────┘
